臺灣板橋地方法院刑事判決　　　　　　　95年度訴字第2693號
公　訴　人　臺灣板橋地方法院檢察署檢察官
被　　　告　乙○○
指定辯護人　彭安國律師
上列被告因違反槍砲彈藥刀械管制條例案件，經檢察官提起公訴
（95年度偵字第4702號），本院判決如下：
    主  文
乙○○未經許可，寄藏可發射子彈具有殺傷力之槍枝，累犯，處
有期徒刑參年肆月，併科罰金新臺幣壹拾萬元，罰金如易服勞役
，以新臺幣壹仟元折算壹日，扣案如附表備註欄所示之物均沒收
。
    事  實
一、乙○○曾因傷害案件，經臺灣高等法院以89年度上訴字第22
    20號判決處有期徒刑6 月，如易科罰金以銀元300 元折算1
    日確定，於民國91年9 月30日易科罰金執行完畢，猶不知悔
    改，緣於95年1 月間某日，因真實姓名年籍不詳之綽號「阿
    鳥（起訴書誤載為阿烏）」之男子，委託乙○○代為保管如
    附表所示可發射子彈具有殺傷力之槍枝1 枝及具有殺傷力之
    土造子彈6 顆，乙○○明知未經許可，不得寄藏、持有具有
    殺傷力之槍枝及子彈，竟基於寄藏上開槍彈之犯意，於臺北
    縣新店市與中和市之交界處，收受「阿鳥」所寄放如附表所
    示之槍枝及子彈並隨身攜帶而持有之；迄於95年2 月27日15
    時45分許，在臺北縣中和市○○街391 號「宏仁賓館」第
    301 室為警查獲，並扣得如附表所示之槍枝及子彈。
二、案經臺北縣政府警察局中和分局報請臺灣板橋地方法院檢察
    署檢察官偵查起訴。
    理  由
一、上揭事實，業據被告乙○○於本院審理時自白不諱，且扣案
    如附表所示之槍彈，經內政部警察署刑事警察局鑑定結果，
    上揭槍枝係仿FN廠1910型半自動手槍製造之槍枝，換裝土造
    金屬槍管改造而成之改造手槍（槍枝管制編號0000000000號
    ），機械性能良好，可擊發適用之子彈，具有殺傷力，經裝
    填子彈實際試射，其發射彈丸單位面積動能為38.5焦耳/平
    方公分（依日本科學警察研究所之研究結果，彈丸單位面積
    動能達20焦耳/平方公分，足以穿入人體皮肉層），而扣案
    子彈，其中4顆均係具直徑約7.77mm金屬彈頭之土造子彈，
    經採樣1顆試射，可擊發，具有殺傷力，另子彈2顆均係具直
    徑約7.95mm金屬彈頭之土造子彈，經採樣1顆試射，可擊發
    ，具有殺傷力，有該局95年3月16日刑鑑字第0950029679 號
    槍彈鑑定書1份及96年4月26日刑鑑字第0960046757號函1紙
    在卷可憑（被告及辯護人均不爭執上揭證據之證據能力）。
    是被告之自白與事實相符。本件事證明確，被告犯行洵堪認
    定。
二、核被告乙○○受「阿鳥」之寄託而代為保管如附表編號1 所
    示槍枝之行為，係犯槍砲彈藥刀械管制條例第8 條第4 項未
    經許可寄藏可發射子彈具有殺傷力之槍枝罪；其受寄而代為
    保管如附表編號2 所示子彈之行為，係犯同條例第12條第4
    項未經許可寄藏子彈罪。又被告於本院審理時已陳明「阿鳥
    」將上開槍彈交給伊，寄放在伊處，不是抵債等情在卷（見
    本院審判筆錄第11頁），是被告係受人委託代為保管槍彈，
    屬「寄藏」之行為，則公訴意旨認被告係單純持有上開槍枝
    及子彈，容有未洽，惟「持有」與「寄藏」均同列為槍砲彈
    藥刀械管制條例第8 條第4 項及第12條第4 項之處罰規定，
    不生起訴法條應予變更之問題。又單純之「持有」，固不包
    括「寄藏」，但「寄藏」之受人委託代為保管，其保管之本
    身所為之「持有」，既係「寄藏」之當然結果，法律上應僅
    就「寄藏」行為為包括之評價，不應另就「持有」予以論罪
    （參照最高法院74年台上字第3400號判例意旨）。被告以一
    寄藏行為，同時持有上開槍枝及子彈，觸犯上開二罪名，為
    想像競合犯，應從一重以未經許可寄藏可發射子彈具有殺傷
    力之槍枝罪處斷。又被告曾因傷害案件經臺灣高等法院以89
    年度上訴字第2220號判決處有期徒刑6 月，如易科罰金以銀
    元300 元折算1 日確定，於91年9 月30日易科罰金執行完畢
    ，有臺灣高等法院被告前案紀錄表1 份附卷可考，其於有期
    徒刑執行完畢後，5 年以內再故意犯本案法定刑為有期徒刑
    之罪，為累犯，應依法加重其刑。爰審酌被告之犯罪動機及
    目的，其受寄持有具殺傷力之槍枝及子彈，對於社會治安具
    有潛在之重大危險性，惟其犯後坦承犯行，態度良好，且受
    寄期間未持該槍彈犯他罪等一切情狀，量處如主文所示之刑
    。末查被告行為後，刑法部分條文業於94年2 月2 日經總統
    以華總一義字第09400014901 號令修正公布，並自95 年7月
    1 日起生效施行；被告行為時之刑法第42條第2 項規定：「
    易服勞役以一元以上三元以下，折算一日。但勞役期限不得
    逾六個月。」依當時有效施行之罰金罰鍰提高標準條例第2
    條前段規定（業於95年5 月17日經總統以華總一義字第0950
    0069791 號令修正公布刪除，並自95年7 月1 日起生效），
    易服勞役者就其原定數額提高為100 倍折算1 日，則本案被
    告行為時之刑法及罰金罰鍰提高標準條例關於易服勞役折算
    標準之規定，係以銀元300 元折算1 日，經折算為新臺幣後
    ，應以新臺幣900 元折算一日。而現行刑法第42條第3 項規
    定：「易服勞役以新臺幣一千元、二千元或三千元折算一日
    。但勞役期限不得逾一年。」比較修正前、後關於易服勞役
    折算標準之規定，以修正後刑法第42條第3 項規定，較有利
    於被告，爰依現行刑法第2 條第1 項但書規定，適用最有利
    於被告之法律即修正後刑法第42條第3 項規定，就被告所受
    罰金刑，諭知如易服勞役以新臺幣1000元折算1 日。扣案如
    附表備註欄所示具有殺傷力之槍枝1 枝及未經試射具有殺傷
    力之子彈4 顆，均屬違禁物，應依刑法第38條第1 項第1 款
    規定宣告沒收。至於另扣案之子彈2 顆，因刑事警察局於鑑
    定時試射擊發，已不具殺傷力，喪失違禁物之性質，爰不宣
    告沒收。
三、被告被訴轉讓甲基安非他命部分，另改依協商程序而為判決
    。
據上論斷，應依刑事訴訟法第299 條第1 項前段，槍砲彈藥刀械
管制條例第8 條第4 項、第12條第4 項，刑法第11條前段、第2
條第1 項但書、第55條、第47條第1 項、第42條第3 項、第38條
第1 項第1 款，判決如主文。
本案經檢察官甲○○提起公訴、由檢察官王聖涵到庭執行職務。
中　　華　　民　　國　　96　　年　　5 　　月　　21　　日
                  刑事第十庭  審判長法　官  樊季康
                                    法  官  張筱琪
                                    法  官  劉元斐
以上正本證明與原本無異
如不服本判決應於送達後10日內向本院提出上訴狀
                                    書記官　梁宜庭
中　　華　　民　　國　　96　　年　　5 　　月　　24　　日
附表：
┌──┬───────────┬───────────┐
│編號│扣  案  物  品  名  稱│備註欄（應沒收之物）  │
├──┼───────────┼───────────┤
│1   │具有殺傷力之仿FN廠1910│同左。                │
│    │型半自動手槍製造之槍枝│                      │
│    │，換裝土造金屬槍管改造│                      │
│    │而成之改造手槍壹枝（槍│                      │
│    │枝管制編號0000000000號│                      │
│    │）。                  │                      │
├──┼───────────┼───────────┤
│2   │具有殺傷力之土造子彈陸│未經試射之左列子彈肆顆│
│    │顆。                  │（另子顆貳顆於鑑定過程│
│    │                      │中經試射擊發，均喪失子│
│    │                      │彈之功能，已非屬違禁物│
│    │                      │，爰不宣告沒收）。    │
└──┴───────────┴───────────┘
附錄本案論罪科刑法條全文：
槍砲彈藥刀械管制條例第8條
未經許可，製造、販賣或運輸鋼筆槍、瓦斯槍、麻醉槍、獵槍、
空氣槍或第4條第1項第1款所定其他可發射金屬或子彈具有殺傷
力之各式槍砲者，處無期徒刑或5年以上有期徒刑，併科新臺幣1
千萬元以下罰金。
未經許可，轉讓、出租或出借前項所列槍枝者，處5 年以上有期
徒刑，併科新臺幣1 千萬元以下罰金。
意圖供自己或他人犯罪之用，而犯前二項之罪者，處無期徒刑或
7 年以上有期徒刑，併科新臺幣 1 千萬元以下罰金。
未經許可，持有、寄藏或意圖販賣而陳列第1 項所列槍枝者，處
3 年以上10年以下有期徒刑，併科新臺幣700 萬元以下罰金。
第 1 項至第 3 項之未遂犯罰之。
槍砲彈藥刀械管制條例第12條
未經許可，製造、販賣或運輸子彈者，處 1 年以上 7 年以下有
期徒刑，併科新台幣 500 萬元以下罰金。
未經許可，轉讓、出租或出借子彈者，處 6 月以上 5 年以下有
期徒刑，併科新台幣 300 萬元以下罰金。
意圖供自己或他人犯罪之用，而犯前二項之罪者，處 3 年以上
10 年以下有期徒刑，併科新台幣 700 萬元以下罰金。
未經許可，持有、寄藏或意圖販賣而陳列子彈者，處 5 年以下
有期徒刑，併科新台幣 300 萬元以下罰金。
第 1 項至第 3 項之未遂犯罰之。
